#Package
```{r}
library(csv)
library(dplyr)
library(e1071)
library(caret)
```


# Préparation des données
```{r}
#Chargement des données
data<-read.csv2("bank.csv")

#Recodage de la variable cible
data$y = recode(data$y, "no" = 0, "yes" = 1)
prop.table(table(data$y))

```
# Echantillonage
Nous séparons les données en un échantillon d'apprentissage et un échantillon de test puis nous séparons la variable cible et les variables explicatives dans des variables différentes.
```{r}
#Echantillonage des données
ech = sort(sample(nrow(data), nrow(data)*.7))
train = data[ech, ]
test = data[-ech, ]

#Definition variables explicatives/variable cible
Xtrain = train[, -17]
ytrain = train[, 17]
Xtest = test[, -17]
ytest = test[, 17]
```

# SVM
Nous utilisons le package ’e1071’ pour l’implémentation des SVM. Nous demandons à la procédure svm() de construire un classifieur.
```{r}
model <- svm(model.matrix(~., Xtrain), ytrain, scale=F, type= "C-classification")
summary(model)
```

```{r}
#Prédiction sur les données test
pred = predict(model, newdata = model.matrix(~., Xtest))
#Matrice de confusion
cm = table(pred, ytest); cm
#Taux d'erreur
err = (cm[1,2] + cm[2,1])/sum(cm); err
```


